it: Articoli sportivi > Ricreazione outdoor > Caccia e tiro a segno > Tiro con l'arco > Accessori per tiro con l'arco > Guanti e sganci per tiro con l'arco: Sganci meccanici per tiro con l'arco; Guanti da tiro e patellette per il tiro con l'arco
tr: Spor Malzemeleri > Açık Hava Etkinlikleri > Avcılık ve Atıcılık > Okçuluk > Okçuluk Aksesuarları > Okçuluk Eldivenleri ve Tetikleri: Okçuluk bırakma yardımcıları; Okçuluk atış eldivenleri ve parmak koruyucuları
fr: Équipements sportifs > Loisirs de plein air > Chasse et tir > Tir à l'arc > Accessoires pour le tir à l’arc > Gants et décocheurs de tir à l'arc: Décocheurs pour tir à l’arc; Gants de tir et palettes pour tir à l’arc
bg-BG: Спортни стоки > Спортни занимания на открито > Лов и стрелба > Стрелба с лък > Аксесоари за стрелба с лък > Ръкавици и пускови механизми за стрелба с лък: Освобождаващи механизми за стрелба с лък; Ръкавици и протектори за пръсти за стрелба с лък
pl: Sprzęt sportowy > Rekreacja na świeżym powietrzu > Myślistwo i strzelectwo > Łucznictwo > Akcesoria łucznicze > Rękawice oraz spusty łucznicze: Spusty łucznicze; Rękawice łucznicze i ochronki na palce
sl-SI: Športna oprema > Rekreacija na prostem > Lov in streljanje > Lokostrelstvo > Dodatki za lokostrelstvo > Lokostrelske rokavice in sprožilci: Sprožilci za lok; Rokavice in zaščita za prste za lokostrelstvo
lt-LT: Sporto prekės > Poilsis lauke > Medžioklė ir šaudymas > Lankininkystė > Priedai lankininkams > Lankininkų pirštinės ir paleidikliai: Šaudymo iš lanko paleidikliai; Šaudymo iš lanko pirštinės ir pirštų apsaugos
vi: Dụng cụ thể thao > Giải trí ngoài trời > Săn bắn > Bắn cung > Phụ kiện bắn cung > Găng tay và cò bắn cung: Dụng cụ nhả dây cung; Găng tay bắn cung & miếng bảo vệ ngón tay
cs: Sportovní potřeby > Outdoorové aktivity > Lov a střelba > Lukostřelba > Příslušenství pro lukostřelbu > Lukostřelecké rukavice a vypouštěče: Vypouštěče tětivy; Lukostřelecké rukavice a chrániče prstů
hr-HR: Sportska oprema > Rekreacija na otvorenom > Lov i streljaštvo > Streličarstvo > Dodaci za streličarstvo > Rukavice i okidači za streličarstvo: Pomagala za otpuštanje tetive za streličarstvo; Rukavice i jezičci za prste za streličarstvo
el: Αθλητικά είδη > Υπαίθριες δραστηριότητες αναψυχής > Κυνήγι & σκοποβολή > Τοξοβολία > Αξεσουάρ τοξοβολίας > Γάντια & μηχανισμοί απελευθέρωσης: Βοηθήματα απελευθέρωσης χορδής; Γάντια σκοποβολής και προστατευτικά δακτύλων τοξοβολίας
zh-TW: 體育用品 > 室外休閒 > 打獵和射擊 > 射箭 > 射箭配件 > 射箭手套和撒放器: 射箭放箭器; 射箭手套與護指貼
ja: スポーツ用品 > 屋外レクリエーション > 狩猟・射撃 > アーチェリー > アーチェリー関連用品 > アーチェリー用グローブ・リリーサー: アーチェリー用リリースエイド; アーチェリー用シューティンググローブ＆フィンガータブ
pt-BR: Artigos esportivos > Atividades ao ar livre > Caça e tiro > Tiro com arco > Acessórios para tiro com arco > Luvas e gatilhos para tiro com arco: Disparadores de arquearia; Luvas de tiro e dedeiras de arquearia
ru: Спортивные товары > Активный отдых на открытом воздухе > Охота и стрельба > Стрельба из лука > Аксессуары для стрельбы из лука > Перчатки и релизы для стрельбы из лука: Релизы для луков; Перчатки и напальчники для стрельбы из лука
en: Sporting Goods > Outdoor Recreation > Hunting & Shooting > Archery > Archery Accessories > Archery Gloves & Releases: Archery Release Aids; Archery Shooting Gloves & Finger Tabs
sk-SK: Športový tovar > Exteriérové rekreakčné športy > Poľovníctvo a streľba > Lukostreľba > Príslušenstvo pre lukostreľbu > Lukostrelecké rukavice a stredy lukov: Lukostrelecké vypúšťače tetivy; Rukavice a chrániče prstov na lukostreľbu
fi: Urheilutarvikkeet > Ulkoharrasteet > Metsästys ja ammunta > Jousiammunta > Jousiammuntavälineet > Jousiampujan ampumahanskat ja laukaisulaitteet: Laukaisulaitteet; Ampumahanskat ja sormisuojat
nl: Sportartikelen > Buitenrecreatie > Jagen en schieten > Boogschieten > Boogschieten accessoires > Handschoenen en releases voor boogschieten: Releases voor boogschieten; Schiethandschoenen en vingertabs voor boogschieten
ko: 스포츠용품 > 야외 레크레이션 > 사냥/사격 > 양궁 > 양궁 부대용품 > 양궁 장갑/릴리즈: 양궁 릴리즈 보조 기구; 양궁 슈팅 장갑 및 핑거 탭
sv: Sportartiklar > Utomhusaktiviteter > Jakt och skytte > Bågskytte > Bågskyttetillbehör > Handskar och utlösningsmekanismer för bågskytte: Releaser; Bågskyttehandskar och fingertabbar
ro-RO: Articole sportive > Recreere în aer liber > Vânătoare și tir > Tir cu arcul > Accesorii pentru tir cu arcul > Mănuși și protecții pentru degete pentru tir cu arcul: Dispozitive de eliberare pentru tir cu arcul; Mănuși și protecții de degete pentru tir cu arcul
hu: Sportszerek > Szabadtéri kikapcsolódás > Vadászat és lövészet > Íjászat > Íjászati kiegészítők > Íjászkesztyűk és -kioldók: Íjász kioldók; Íjászkesztyűk és ujjvédők
zh-CN: 体育用品 > 户外休闲 > 打猎与射击 > 射箭 > 射箭配件 > 射箭手套/放箭装置: 射箭撒放器; 射箭手套与护指
da: Sportsartikler > Friluftsliv > Jagt og skydning > Bueskydning > Bueskydning – tilbehør > Handsker og releaser til buer: Release-hjælpemidler til bueskydning; Skydehandsker og fingertabs til bueskydning
th: อุปกรณ์กีฬา > สันทนาการกลางแจ้ง > การล่าสัตว์และยิงปืน > การยิงธนู > อุปกรณ์ยิงธนู > ถุงมือและอุปกรณ์ลั่นไกของการยิงธนู: อุปกรณ์ช่วยปล่อยสายธนู; ถุงมือยิงธนูและแผ่นรองนิ้ว
de: Sportartikel > Outdoor-Aktivitäten > Jagen und Schießen > Bogenschießen > Zubehör für Bogenschießen > Handschuhe & Auslöser für Bogenschießen: Release-Hilfen für Bogensport; Schießhandschuhe & Fingertabs
pt-PT: Artigos de desporto > Atividades recreativas no exterior > Caça e tiro > Tiro com arco > Acessórios para tiro com arco > Luvas e sistemas de libertação para tiro com arco: Gatilhos para tiro com arco; Luvas e protetores de dedos para tiro com arco
es: Equipamiento deportivo > Actividades al aire libre > Caza y tiro > Tiro con arco > Accesorios de tiro con arco > Guantes y disparadores para tiro con arco: Disparadores de tiro con arco; Guantes de tiro con arco y dactileras
nb: Sportsutstyr > Friluftsliv > Jakt og skyting > Bueskyting > Utstyr til bueskyting > Hansker og utløsere til bueskytting: Utløsere for bueskyting; Skytehansker og fingertabber for bueskyting